---
title: "summarytools: データの概要を素早く把握するために"
author: "Shinya Uryu"
date: "January 23, 2015"
output: html_document
---

手元のデータを**すばやく、見やすくまとめたい**、そんなときにこの`summarytools`パッケージが有効かもしれない。

Rが提供する要約関数は複雑なものが多く、初心者には優しくない。`summarytools`パッケージが提供する関数の数は少ないが、データフレームの概要を把握するために必要な機能を備えている。

下記でもいくつか試しているが、表示のためのオプションが充実していて印象が良い。GitHubのREADMEに書いてある内容を検証してみた。

```{r using_pkg}
library(summarytools)
```

## dfSummary: データフレームを要約する

```{r func_dfSummary, eval = FALSE}
dfSummary(iris)
```

-----------------------------------------------------------------------------------------------------
num   variable.name   properties    factor.levels.or.stats            frequencies        n.valid     
----- --------------- ------------- --------------------------------- ------------------ ------------
1     Sepal.Length    type:double   avg (sd) = 5.84 (0.83)            35 distinct values 150 (100.0%)
                      class:numeric min < med < max = 4.3 < 5.8 < 7.9                                
                                    IQR (CV) = 1.3 (0.14)                                            

2     Sepal.Width     type:double   avg (sd) = 3.06 (0.44)            23 distinct values 150 (100.0%)
                      class:numeric min < med < max = 2 < 3 < 4.4                                    
                                    IQR (CV) = 0.5 (0.14)                                            

3     Petal.Length    type:double   avg (sd) = 3.76 (1.77)            43 distinct values 150 (100.0%)
                      class:numeric min < med < max = 1 < 4.35 < 6.9                                 
                                    IQR (CV) = 3.5 (0.47)                                            

4     Petal.Width     type:double   avg (sd) = 1.2 (0.76)             22 distinct values 150 (100.0%)
                      class:numeric min < med < max = 0.1 < 1.3 < 2.5                                
                                    IQR (CV) = 1.5 (0.64)                                            

5     Species         type:integer  1. setosa                         1: 50 (33.3%)      150 (100.0%)
                      class:factor  2. versicolor                     2: 50 (33.3%)                  
                                    3. virginica                      3: 50 (33.3%)                  
-----------------------------------------------------------------------------------------------------

Total number of observations: 150

RStudioの場合、Viewパネルに表示することもできる

```{r func_dfSummary_view, eval = FALSE}
dfSummary(iris) %>% View
```

## 頻度を確認する: freq

```{r func_freq, results='markup'}
freq(diamonds$cut, style = "rmarkdown", plain.ascii = FALSE, missing = "---")
```

Variable name:  diamonds$cut

Frequencies

|          &nbsp; |     N |   %Valid |   %Cum.Valid |   %Total |   %Cum.Total |
|----------------:|------:|---------:|-------------:|---------:|-------------:|
|        **Fair** |  1610 |     2.98 |         2.98 |     2.98 |         2.98 |
|        **Good** |  4906 |      9.1 |        12.08 |      9.1 |        12.08 |
|   **Very Good** | 12082 |     22.4 |        34.48 |     22.4 |        34.48 |
|     **Premium** | 13791 |    25.57 |        60.05 |    25.57 |        60.05 |
|       **Ideal** | 21551 |    39.95 |          100 |    39.95 |          100 |
|        **<NA>** |     0 |       NA |           NA |        0 |          100 |
|       **Total** | 53940 |      100 |          100 |      100 |          100 |

## 代表値を知る: desc

変数の平均値や標準偏差、最大値・最小値をまとめて表にしてくれる。

```{r}
desc(cars, transpose = TRUE) # transpose引数は、表の向きを横向きにしてくれる
```

Descriptive Statistics

              Mean   Std.Dev   Min   Max   Median   MAD   IQR   CV   Skewness   SE.Skewness   Kurtosis
----------- ------ --------- ----- ----- -------- ----- ----- ---- ---------- ------------- ----------
      speed   15.4      5.29     4    25       15  5.93     7 2.91      -0.11          0.34      -0.67
       dist  42.98     25.77     2   120       36 23.72    30 1.67       0.76          0.34       0.12


Observations

                Valid   <NA>   Total
----------- --------- ------ -------
      speed 50 (100%) 0 (0%)      50
       dist 50 (100%) 0 (0%)      50

## リンク

* [CRAN - Package summarytools](http://cran.r-project.org/web/packages/summarytools/)
* [dcomtois/summarytools](https://github.com/dcomtois/summarytools)
