---
output:
  knitrBootstrap::bootstrap_document:
    title: "このパッケージがすごい2014: magrittr"
    theme: Flatly
    highlight: GitHub
    theme.chooser: TRUE
    highlight.chooser: TRUE
---

<mark>この記事は[R Advent Calender 2014@Qiita](http://qiita.com/advent-calendar/2014/r-rstudio)１日目の記事「[このパッケージがすごい2014]()」の一部です</mark>


```{r using.package, message=FALSE}
library(magrittr)
library(dplyr)
library(ggplot2)
```

# magrittr: a forward-pipe operator for R

**パイプ pipe: %>%**と呼ばれる演算子を利用できるようになります。データフレーム処理に特化した`dplyrパッケージ`と相性が良いです。。パイプを使うことで、左辺の値を右辺の引数として渡すことができ、ファイルの読み込み、subset関数によるデータ抽出、変形、出力など複数の処理を簡潔に、なおかつ一挙に扱うことができます。

Rでは`subset(data.frame(x = 1, y = 1:10), y > 5)`という風にネスト構造を扱うことができますが、可読性が低下するのであまりよろしくない感じです。パイプ演算子を使うことで、連続した処理をつなげて表現することができます（パイプライン処理）。さきの例をパイプを使って表現すると以下のように。

```{r demo.magrittr, message=FALSE}
data.frame(
  x = 1, y = 1:10) %>% # x, y列からなるデータフレームを作成
  subset(y >= 5) # y が5以上のものを抽出
```

## 機能

```{r, eval=FALSE}
x %>% f # というのは f(x)と同等の評価
x %>% f(y) # ... f(x, y)
x %>% f %>% g %>% h # h(g(f(x)))
```

```{r, eval=FALSE}
x %>% f(y, z = .) # .を使うことでz引数にxが代入される
x %>% f(y = nrow(.), z = ncol(.)) # .にはxが代入される
```

### Tee演算子

パイプライン処理の途中で結果を出力（plot）し、値等を表示したいときには`Tee演算子: %T>%`が便利。イマイチ理解できていないので公式のサンプル↓

```{r}
rnorm(200) %>%
  matrix(ncol = 2) %T>%
  plot %>%
  colSums
```

### Dollar演算子

データフレーム内の変数にアクセスするときには`Dollar演算子: %$%`が便利。

```{r}
iris %$%
  ggplot(data = .,
         aes(x = Sepal.Length, y = Sepal.Width, colour = Species)) + geom_point()
```


### %<>%

算術計算などの処理を行い、値を上書きするときには`%<>%`が有効。

```{r}
mean(iris$Sepal.Length)
iris$Sepal.Length %<>% sqrt
mean(iris$Sepal.Length)
```

### さらに詳しく知りたい人は

```{r, eval=FALSE}
vignette("magrittr")
```

（投げやり）

### おまけ

スクリプトのパイプごとに音を鳴らしてくれる楽しいパッケージ（@dichikaさん作）もあります。

-> [https://github.com/dichika/pings](https://github.com/dichika/pings)


## 対抗馬 %>>% pipeR

`magrittrパッケージ`同様に、パイプ演算子を扱うパッケージとして`pipeR`がありますが、こちらはまだ利用していません。悪しからず。国内のR-userたちはこちらの`pipeR`をおすすめしている人が多いですね。紹介記事なども`pipeR`のものが多い。pipeR三銃士というかっちょい人たちもいます。

## 参考

* [smbache/magrittr](https://github.com/smbache/magrittr)
* [CRAN - Package magrittr](http://cran.r-project.org/web/packages/magrittr/index.html)
* [副作用を許しながらもchainしていく - 東京で尻を洗う](http://d.hatena.ne.jp/dichika/20140731/p1)
* [magrittrがいい感じ - My Life as a Mock Quant](http://d.hatena.ne.jp/teramonagi/20140403/1396529027)
* [Simpler R coding with pipes > the present and future of the magrittr package | R-statistics blog](http://www.r-statistics.com/2014/08/simpler-r-coding-with-pipes-the-present-and-future-of-the-magrittr-package/)
* [Timely Portfolio: Alternate Price Plots | ggplot2 + magrittr](http://timelyportfolio.blogspot.jp/2014/07/alternate-price-plots-ggplot2-magrittr.html)

### pipeRに関して...

* [おやすみ蓮君、さよなら可読性 - 東京で尻を洗う](http://d.hatena.ne.jp/dichika/20140905/p1)
* [混迷をきわめるpipe界隈 - 東京で尻を洗う](http://d.hatena.ne.jp/dichika/20140818/p1)
* [pipeR の使い方【ノーカット版】](http://www.slideshare.net/hoxo_m/piper-39401125)
* [【超訳】pipeR の使い方 #rstatsj - Qiita](http://qiita.com/hoxo_m/items/b80778d46684b818abd2)
