---
title: "git2rパッケージで始めるRプロジェクトのバージョン管理: リポジトリの作成から一連の流れ"
author: "Shinya Uryu"
date: "2015年1月4日"
output: html_document
---

```{r, eval = TRUE, echo = FALSE}
opts_chunk$set(
  chace      = FALSE,
  echo       = TRUE,
  warning    = FALSE,
  message    = FALSE,
  tidy       = FALSE,
  fig.path   = "Figure/",
  fig.width  = 8, 
  fig.height = 8,
  fig.retina = 1,
  eval       = FALSE,
  dpi        = 150)
```


```{r using_pkg}
library(git2r)
```

# リポジトリの作成と設定 git init, config

RStudioのメニューから、新規パッケージプロジェクト作成（git2rパッケージにもリポジトリを作成する`init関数`があるが、今回はパッケージなので説明しない）。gitオプションにチェックをつけたので、すでにgitリポジトリとして作成されている。

```{r}
repo <- repository("../designer/") # なにはなくともrepository関数でリポジトリのパスを渡しておく
```

```{r check_initial_files}
# .git, .gigignoreがあることを確認する
list.files(all.files = T)
#  [1] "."              ".."            
#  [3] ".git"           ".gitignore"    
#  [5] ".Rbuildignore"  ".Rproj.user"   
#  [7] "DESCRIPTION"    "designer.Rproj"
#  [9] "man"            "NAMESPACE"     
# [11] "R"              "Read-and-delete-me"
```

次に、Gitリポジトリの設定を確認する

`~/.gitconfig`があればそちらの設定が読み込まれるが、このリポジトリにのみ反映させる`.gitconfig`を作成することもできる。

```{r git_config}
config(repo)
# global:
#         color.ui=true
#         core.editer=emacs
#         core.editor=emacs
#         core.excludefiles=/Usrs/uri/.gitignore
# ... 以下略
```

特に変更する必要はないのでそのままの設定で進める。

# 管理対象状況の確認 git status

```{r git_status}
status(repo) # git status
# Untracked files:
#   Untracked:   .Rbuildignore
#   Untracked:   .gitignore
#   Untracked:   DESCRIPTION
#   Untracked:   NAMESPACE
#   Untracked:   R/
#   Untracked:   Read-and-delete-me
#   Untracked:   designer.Rproj
#   Untracked:   man/
```

まだなにもしていないので、すべてのファイルがGitの**管理対象となっていない（Untracked）状態**

# ファイルをインデックスに登録 git add

不要なファイルを削除する

```{r, eval = FALSE}
file.remove("Read-and-delete-me")
# [1] TRUE
```

残りのファイルをGitの管理対象とするが、その前に`DESCRIPTION`ファイルの中身を編集しておく...

git2rパッケージでは`git add`コマンドは`add関数`で実行する

```{r git_add}
add(repo, "DESCRIPTION")
```

確認のために再度`status関数`で管理状況の確認を行うと...

```{r confirm_status}
status(repo)
# Untracked files:
#   Untracked:   .Rbuildignore
# 	Untracked:   .gitignore
# 	Untracked:   NAMESPACE
# 	Untracked:   R/
# 	Untracked:   designer.Rproj
# 	Untracked:   man/
# 
# Staged changes:
# 	New:   DESCRIPTION
```

`DESCRIPTION`がインデックスに登録されたことがわかる。
というわけで、他のファイルもGit管理下におくことにする。

```{r git_add_all}
add(repo, c("NAMESPACE", "R/", "designer.Rproj", "man/"))
```

（すべてのファイルをインデックスに登録する`git add -all`コマンドのような機能はないのだろうか？）

おっと。不可視ファイルの登録も忘れずに。

```{r git_add_ignore}
add(repo, c(".gitignore", ".Rbuildignore"))

status(repo)
# Staged changes:
#   New:   .Rbuildignore
# 	New:   .gitignore
# 	New:   DESCRIPTION
# 	New:   NAMESPACE
# 	New:   R/designer.R
# 	New:   designer.Rproj
# 	New:   man/designer-package.Rd
```

これでフォルダ内のすべてのファイルがGitの管理対象となるようになった。しかし、これだけではバージョンが完了したわけではない。

# ファイルの状態をローカルリポジトリにコミットする git commit

これまでの段階では、ワーキングツリーからインデックスに登録されるようになっただけで、実際のローカルリポジトリにはその状態が記録されていない。ファイルの変更を記録するためには`git commit`コマンドがあり、`git2r`では`commit関数`によりコミットを行う。

リポジトリ作成から最初のコミットなので、個々のファイルの変更点はすべて "[add]initial commit"で統一することにする。

```{r git_commit}
commit(repo, "[add]initial commit")
# [d09210a] 2015-01-04: [add]initial commit
```

というわけで一通り、リポジトリの作成からファイルのコミットまでを行った。Gitには他にも、コミットの履歴を表示する`log`や差分を示す`diff`コマンドがあるが、続きはまだ今度。

