---
output:
  knitrBootstrap::bootstrap_document:
    title: "このパッケージがすごい2014: dplyr"
    theme: Flatly
    highlight: GitHub
    theme.chooser: TRUE
    highlight.chooser: TRUE
---

```{r using.package, message=FALSE}
library(dplyr)
```

<mark>この記事は[R Advent Calender 2014@Qiita](http://qiita.com/advent-calendar/2014/r-rstudio)１日目の記事「[このパッケージがすごい2014](http://qiita.com/uri/items/ce711ee6da76a1e11ca5)」の一部です</mark>

# dplyr: A Grammar of Data Manipulation

創造神・羽鳥氏が作りしパッケージ。データフレームの操作に特化したplyrパッケージという感じです。このパッケージを利用するようになって、データ解析作業がかなり捗りました :)

ここでは、irisデータを例にして、データ解析で頻繁に行う操作に使える数を紹介します。

## データの整理

```{r demo.dplyr}
iris %>%
  select(contains("Sepal")) %>%
  filter(Sepal.Length >= 5, Sepal.Width <= 2.6) %>%
  rename(sepal.length = Sepal.Length) %>%
  mutate(sepal.length = round(sepal.length, 0)) %>%
  arrange(Sepal.Width) %>%
  head()
```

## データの集約

```{r demo.dplyr2}
iris %>%
  group_by(Species) %>%
    summarise_each(
      funs(mean), Sepal.Length, Sepal.Width)
```

## データの結合

`merge関数`よりも柔軟なデータフレームの結合が行えます。`by引数`で結合に用いる変数を指定できます。

```{r}
df1 <- data.frame(
  Fruit = c("Apple", "Banana", "Melon"),
  Price = c(100, 80, 360),
  Count = c(3, 1, 1))
df1

df2 <- data.frame(
  Fruit = c("Apple", "Pear", "Pine"),
  Size = c("L", "M", "S"))
df2
```

```{r}
inner_join(df1, df2) # ２つのデータフレームに共通する項目をもとに結合
left_join(df1, df2)  # ２つのデータフレームを結合。欠損値はNAとして扱われる
semi_join(df1, df2)  # ２つのデータフレームに共通する変数のみ結合
anti_join(df1, df2)  # 結合できない値を返す
```

## 参考

* [hadley/dplyr](https://github.com/hadley/dplyr)
* [CRAN - Package dplyr](http://cran.r-project.org/web/packages/dplyr/index.html)
* [Introduction to dplyr](http://cran.rstudio.com/web/packages/dplyr/vignettes/introduction.html)
* [dplyrでデータ処理](http://www.pu-hiroshima.ac.jp/~ttetsuji/R/%5b64%5ddplyr.html)
*[dplyr最強伝説 - 東京で尻を洗う](http://d.hatena.ne.jp/dichika/20140103/p1)
* [RPubs - dplyr入門](http://rpubs.com/dichika/dplyr_intro)
* [Rのdplyrが便利ですねって話。 | 分析のおはなし。](http://www.housecat442.com/?p=346)
* [Rのdplyrがもっと便利ですねって話。 | 分析のおはなし。](http://www.housecat442.com/?p=350)
* [dplyrのなんたら_eachを効率的に使う - 東京で尻を洗う](http://d.hatena.ne.jp/dichika/20141027/p1)