---
# Lab.note package ver. 0.5.1
title: "ggplot2で回帰直線を引く"
author: "Shinya Uryu"
date: "`r format(Sys.time(), '%B %d, %Y')`"
output: html_document
---

```{r using.pkg, echo=TRUE, message=FALSE}
library("dplyr")
library("ggplot2")
library("DT")
library("broom")
```

いつもやるのによく忘れるのでメモ。直線回帰であれば簡単。

```{r}
data("mtcars"); datatable(mtcars)
```

ひとまず、基礎となる図を作成。

```{r}
base.plot <- ggplot(mtcars, aes(x = wt, y = mpg)) + geom_point()
```

ggplot2の`stat_smooth()`の`method`引数で直線回帰を指定。初期設定で95%信頼区間も表示される。この信頼区間を表示させない場合には、引数`se`においてFALSEを指定する。

```{r}
base.plot + stat_smooth(method = "lm", se = FALSE, colour = "black", size = 1)
```

`stat_smooth()`の引数は以下のとおり。

* mapping... 審美的属性のマッピング。colour, sizeなどを指定
* data... 回帰のために使用するデータ。通常は何も指定せず、プロットで使っているデータを使う
* geom
* position
* method... lm, glm, gam, loess, rlmが指定できる。何も指定しない場合、局所多項式回帰 loessが引かれる
* formula
* se... 信頼区間を表示させるか否か
* n
* fullrange
* level... 信頼区間の範囲を指定。初期値では0.95（信頼区間95%）
* na.rm... 欠損値の扱いを指定
* ...

## 既存のモデルを当てはめる

ある植物の繁殖の有無（0... 開花せず、1... 開花した）をサイズとともに計測した仮想データを使う。

### ロジスティック回帰

```{r}
data.url <- "https://raw.githubusercontent.com/uribo/mydata/609c8aae9eba4994a0f71e0c4ecd52e2d7e726b7/reproduction.csv"
df <- readr::read_csv(data.url)
ne.ac <- filter(df, Abb == "Ne.ac")
```

```{r}
base.plot <- ggplot(ne.ac, aes(DBH, Flower)) + geom_point()
```

先程と同じく、基礎となる図を作っておき（別になくても良いが...）、`stat_smooth`

```{r}
base.plot + stat_smooth(method = "glm", family = "binomial")
```

複数の水準（この場合では種）ごとにプロットしたい場合には`facet_grid()`を使うと便利。

```{r}
ggplot(df, aes(DBH, Flower)) + 
  geom_point() +
  stat_smooth(method = "glm", family = "binomial") +
  facet_grid(. ~ Abb, scales = "free")
```

### 独自の回帰モデルによる当てはめ

```{r}
nls(Flower ~ exp(a + (b * log(DBH))) / (1 + exp(a + (b * log(DBH)))), 
          	          data  = ne.ac,
          	          start = list(a = -9.909, b = 3.724)) %T>% tidy() -> nls.param
```

`nls()`で推定したパラメータを用いて当てはめを行うこともできる。注意点として、`geom_smooth()`に与えるformulaは変数名をx, yに変えてやる必要がある、ということ。

```{r}
base.plot + 
  stat_smooth(method = "nls", formula = "y ~ exp(a + (b * log(x))) / (1 + exp(a + (b * log(x))))",
              start = list(a = nls.param$m$getPars()["a"], b = nls.param$m$getPars()["b"]), se = FALSE)
```

（実は`geom_smooth()`でも同様のことができるのだけど、この関数の違いがよくわかっていません。）

Stay gold...
